【裁判字號】    91,小上,68
【裁判日期】    920526
【裁判案由】    給付管理費
【裁判全文】
臺灣臺北地方法院民事裁定  九十一年小上字第六八號
    上  訴  人  林園社區管理委員會
    法定代理人  谷家安
    被  上訴人  乙○○
    代  理  人  周朝勇
右當事人間請求給付管理費事件，上訴人對於中華民國九十一年二月十五日本院新店
簡易庭九十年度店簡更字第五號第一審判決提起上訴，本院裁定如左：
    主      文
上訴駁回。
第二審訴訟費用新台幣貳佰捌拾陸元由上訴人負擔。
    理      由
一、程序方面：起訴之行為，係原告為行使其實體法上權利而為之法律行為，其性質
    為處分權主義之訴訟行為，有開啟民事訴訟程序之法律效果，受訴法院即應以裁
    判終結其訴訟程序。故民事訴訟案件之個數，應以原告起訴之訴訟行為個數為準
    ，而非以受訴法院之分案為準。受訴法院之分案僅為司法行政上管理案件所必要
    ，並非計算民事訴訟案件個數之標準，原告為行使實體法上權利之起訴行為，要
    非司法行政上之管理措施所能改變。查上訴人於原審起訴係分別以被上訴人丙○
    ○、乙○○、丁○○、甲○○等四人為被告，分別提起四個不同之訴訟即本院新
    店簡易庭八十九年度店小字第三八○至三八三號給付管理費事件，於程序法上，
    上訴人既有四個起訴之訴訟行為，訴訟標的亦屬個別獨立，即分別有四個不同之
    訴訟繫屬而屬四個不同之訴訟案件。雖該四個案件分別遭裁定駁回後，上訴人提
    起抗告而由本院民事庭於九十年八月十七日以九十年度簡抗字第二三號裁定一併
    廢棄發回；並經本院新店簡易庭復於九十一年二月十五日以九十年度店簡更字第
    五號合併判決上訴人敗訴，惟在程序上，因當事人不同，依民事訴訟法第二０五
    條規定，縱合併辯論，亦應分別裁判，故仍屬四個案件，要不因前述九十年度簡
    抗字第二三號裁定及九十年度店簡更字第五號判決各僅分一個案號即因而合併成
    一個案件。因此，本件上訴仍為四個案件之各別上訴，而其訴訟標的價額均未逾
    新台幣十萬元，仍應適用小額訴訟事件上訴程序之規定而為審理，合先敘明。
二、按「對於小額訴訟之第一審裁判，得上訴或抗告於管轄之地方法院，其審判以合
    議行之。對於前項第一審裁判之上訴或抗告，非以其違背法令為理由，不得為之
    。」至其上訴狀應記載上訴理由，表明下列各款事項：一、原判決所違背之法令
    及其具體內容。二、依訴訟資料可認為原判決有違背法令之具體事實。上訴狀內
    未表明上訴理由者，上訴人應於提起上訴狀後二十日內，提出理由書於原第二審
    法院，未提出者，毋庸命其補正，原第二審法院以裁定駁回之。」民事訴訟法第
    四百三十六條之二十四、第四百三十六條之二十五、第四百七十一條、第四百三
    十六條之三十二第二項分別定有明文。而所謂「判決違背法令」，上訴人以原判
    決有不適用法規或適用不當為上訴理由時，其上訴狀或理由書應有具體之指摘，
    並揭示該法規之條項或其內容，若係成文法以外之法則，應揭示該法則之旨趣，
    倘為司法院解釋或本院之判例，則應揭示該判解之字號或其內容，如依民事訴訟
    法第四百六十九條所列各款事由提起第三審上訴者，其上訴狀或理由書應揭示合
    於該條款之事實（最高法院六十七年台上字第二八七六號判例、七十年台上字第
    二０二七號判例、七十一年台上字第三一四號判例可資參照）。是當事人於小額
    訴訟程序提起上訴，如依民事訴訟法第四百六十八條規定，以第一審判決有不適
    用法規或適用法規不當為理由時，其上訴狀或理由書應有具體之指摘，並揭示該
    法規之條項或其內容。若係成文法以外之法則，應揭示該法則之旨趣。倘為司法
    院解釋、或最高法院之判例，則應揭示該判解之字號或其內容。如以民事訴訟法
    第四百六十九條所列各款情形為理由時，其上訴狀或理由書，應揭示合於該條款
    之事實。上訴狀或理由書如未依此項方法表明者，即難認為已對第一審判決之違
    背法令有具體之指摘，其上訴自難認為合法。
三、經查，本件訴訟標的金額為新台幣（下同）四萬五千元，未逾十萬元，依民事訴
    訟法第四百三十六條之八第一項，訴訟標的金額未逾十萬元，應適用小額訴訟程
    序。依民事訴訟法第四百三十六條之二十四第二項規定，適用小額訴訟程序者，
    其上訴非以判決違背法令為理由，不得為之。本件上訴人提起上訴仍就八十八年
    六月二十三日區分所有權人大會簽名冊與領取住戶規約簽名冊是否同一、住戶大
    會有無召開、社區供水系統之興建是否為共有物之改良、八十三年六月四日之會
    議決議是否有拘束全體區分所有權人之效力等事實上之認定為爭執，並未敘明原
    審判決違背法令之具體內容，或依訴訟資料可認為原判決有違背法令之具體事實
    ，參酌上開說明，上訴人提出本件上訴，自不合法，不應准許，應予駁回。
四、本件訴訟費用額依後附計算書確定如主文所示金額。
五、依民事訴訟法第四百三十六條之三十二第二項、第四百七十一條第一項、第四百
    三十六條之十九第一項、第九十五條、第七十八條，裁定如主文。
中      華      民      國    九十二    年      五      月    二十六    日
                                      民事第二庭審判長法      官  丁蓓蓓
                                                      法      官  汪漢卿
                                                      法      官  黃雯惠
計算書
項目                金額（新台幣）             備註
第二審裁判費        壹佰伍拾元
第二審送達郵費      陸拾捌元
本件程序費用        陸拾捌元
合計                貳佰捌拾陸元
附註：裁判費為貳仟貳佰拾柒元乘以十四萬九千分之一萬，約等於壹佰伍拾元。
右為正本係照原本作成
本裁定不得抗告
中      華      民      國    九十二    年      五      月    二十六    日
                                                      法院書記官  林玗倩


司法院資訊處製作；財團法人民間司法改革基金會備份。
